# 求助陈版 - 不能无条件地避免的赎回

提问人：wx_5a60a720bf5b 时间：2022-08-08 12:07:24
陈版好，
准则要求对于不能无条件地避免的赎回，即金融工具发行方不能无条件地避免赎回此金融工具，确认为金融负债，初始确认金额等于回购所需支付金额的现值。
如果合同约定多种赎回（自身权益）情形，比如出现清算则按照投资金额加10%年化，其他情况股权评估价值赎回。在计量初始确认金额是否需要考虑各种情况的概率计算“所需支付金额”的期望值？还是按照各自情形下金额孰高确认？还是按照最大概率情况下的金额确认？是否有PRC或者IFRS准则依据？
再次感谢陈版！

回答人：chenyiwei
此类金融负债的计量问题不考虑概率，更不是各种概率的加权计算。其期末计量金额应为当前状态下本企业有义务支付的最大金额（即投资人有权收取的最大金额）。如果在某些情况下，本企业（发行方）有一定选择权，可通过行使这些选择权影响需支付的金额的，则可以在有权选择的限度内选择需支付的最小金额。
如果仅针对清算作出特别规定，而本企业在可预见的未来被清算的可能性极低，可以认为与清算相关的条款属于保护性条款的，则在计量该负债金额时可以不考虑清算特别条款的影响。